CURRICULUM VITAE

Jayme Gonçalo Leite Filho - Brasileiro, Casado, nascido em 05/07/1962 - Rio de Janeiro.

Endereço: Rua Londrina, 300 bloco G apartamento 303 - Jardim Limoeiro - Serra - ES - CEP: 29164-123. **Telefones para contato**: (27) 3338-3761 e 9988-9232 **Email -** jaymeleitef@yahoo.com.br

OBJETIVOS

Trabalhar em empresas que desejam melhorar seus processos de trabalhos, procedimentos no tratamento, armazenamento, disponibilização e segurança das informações e queiram contratar profissionais que conheçam e se situem dentro do padrão de profissionais de mercado, sempre com foco nos sistemas de gestão da qualidade, atendimento a clientes e nas necessidades da empresa.

QUALIFICAÇÕES

Experiência em gestão de drives com base em taxonomia por processos;

Experiência na modelagem de processos organizacionais;

Adequação da Documentação para ISO 9000, 14.000 e OHSAS 18001:2007;

Gestão, Acompanhamento, medição e fiscalização de contrato de serviço;

Elaboração de normas e procedimentos de tratamento de documentação referente ao processo de licenciamento ambiental;

Líder de equipe de gestão documental e Projetos de GED;

Gestão de projetos baseada nas diretrizes do PMI

Elaboração de Tabelas de Classificação de Assuntos e Temporalidade:

Implantação de Centro de Documentação.

INFORMAÇÕES ADICIONAIS

Capacidade de liderança, habilidades de negociação e comunicação, fácil adaptação para novas funções e novos ambientes, visão estratégica voltada aos cenários de negócio e pro atividade na análise e solução de problemas.

solução de problemas.					
EXPERIÊNCIA PROFISSIONAL					
Período: 02/10/2012 até 30/09/2012	Empresa: Tempo Serviços (Contratada Petrobras)				
Cargo: Arquivista Senior	Atividade Desenvolvida: Líder de Projeto de Taxonomia na gestão de drive; Organização de documentos de engenharia, Utilização do sistema de cadastro de Documentos de Engenharia na base SISGRAPH e Smart Plant Foundation, Preparação de Data Book				
Período: 02/01/2012 até 30/09/2012	Empresa: Hoest (Contratada Petrobras)				
Cargo: Analista de Apoio a Gestão de SMS	Atividade Desenvolvida: Gestão, fiscalização, medição e Acompanhamento de contratos de serviços, inspeção de documentos conforme especificação técnica de contrato de serviços, organização da documentação física e digital de contratos, conhecimento e utilização básico do SAP na Gerência da UO-ES/SMS;				
Período: 10/09/2010 até 30/12/2011	Empresa: Infotec (Contratada Petrobras)				
Cargo: Profissional da Informação	Atividade Desenvolvida: Líder de Projeto de Taxonomia na gestão de drive das gerências da UO-ES (APMG-ES, ATP-GLF, ATP-JUB-CHT, ATP-NC, CBS, ENGP, EXP, PG, RH, SMS e SOP) aproximadamente 45 gerências setoriais, Gestão de projetos baseada nas diretrizes do PMI, Mapeamento de Processos, Desenho de Processos através da elaboração de fluxogramas (MS Project), Modelagem de sistemas, Líder de Projeto de implantação de GED (Prontuário Médico e Contratos), Gestão da Documentação física e digital (Administrativa, Pessoal, Jurídica, RH, Médica, SMS, Processo de Licenciamento Ambiental, Específica Petróleo e Gás), Gestão e Acompanhamento de contrato de serviço; Atendimento ao usuário na Documentação Técnica-ES.				
Período: 09/2008 até 09/09/2010	Empresa: Stefanini (Contratada Petrobras)				
Cargo: Arquivista Pleno	Atividade Desenvolvida: Mapeamento de Processos, Desenho de Processos através da elaboração de fluxogramas (MS Project), Líder de Projeto de Taxonomia, Modelagem de sistemas, Líder de Projeto de implantação de GED (Prontuário Médico e Contratos), Gestão de projetos baseada nas diretrizes do PMI, Gestão da Documentação física e digital (Administrativa, Pessoal, Jurídica, RH, Médica, SMS, Processo de Licenciamento Ambiental, Específica Petróleo e Gás), Atendimento ao usuário na Documentação Técnica-ES				
Período: 09/2006 até 09/2008	Empresa: ON-FILE - Gerenciamento Informação (Contratada Petrobras)				
Cargo: Arquivista Junior	Atividade Desenvolvida: Líder de Projeto de implantação de GED, Conversão de arquivos em PDF, Coordenação de equipe, Gestão da Documentação Empresarial (Administrativa, Pessoal, Jurídica, RH,), Atualização de Tabelas de Classificação de Assuntos e Temporalidade, Elaboração de Procedimentos, Atendimento ao usuário na Documentação Técnica-ES				

Período: 23/08/2004 a 05/07/2006	Empresa: Pró - Memória Serviços LTDA (Contratada Petrobras)					
Cargo: Arquivista	Atividade Desenvolvida: Consultoria documental na manutenção do Centro					
	documentação da Petrobrás Documentação Técnica-ES.;					
	Elaboração de Tabela de Classificação de Assuntos e Temporalidade Documental					
	no DESENBABIA, UNICAFÉ e TRE-ES.					
Período: 04/01/1999 a 19/08/2004	Empresa: Atelier da Informação - Consultoria Documental					
Cargo: Analista de Documentação	Atividade Desenvolvida: Consultoria documental na manutenção do Centro de					
	documentação do Grupo Fibria (Aracruz Celulose)					
	Consultoria documental na implantação do Centro de Documentação da					
	Telemar (OI) - AL, Canexus (Nexen) - ES e Petrobrás - UN-ES.					
	Participação na Organização dos Eventos de Inauguração da Fabrica C da Aracruz					
	Celulose e Sistemas Multimodais					
Período: 21/08/1986 a 31/12/1998	Empresa: Fibria (Aracruz Celulose)					
Cargo: Prestador de Serviço Arquivista	Atividade Desenvolvida: Implantação do Centro de Documentação, Gestão da					
Escriturário	Documentação (Administrativa, Pessoal, Jurídica, RH, Técnica); Levantamento da					
Técnico de Documentação	produção documental;					
Analista de Documentação	Elaboração de Tabela de Classificação de Assuntos e Temporalidade Documental;					
	Coordenação de equipe.					
OUTRAS EXPERIÊNCIAS						
Estágio	Texaco Brasil, Centro de Integração Empresa Escola – CIEE, Brascan Imobiliária e					
	Petrobrás Comércio Internacional - Interbrás					
FORMAÇÃO ACADÊMICA						

- > Bacharel em Arquivologia 1986 Universidade do Rio de Janeiro UNI-RIO Rio de Janeiro RJ
- > Processamento de Dados Técnicas Digitais Universidade Estácio de Sá RJ (3 períodos cursados) 1981/1982

CURSOS E PALESTRAS

Curso de Gestão da Qualidade – Visão Estratégica - Carga Horária 20 horas – EAD SEBRAE - 09/2012

Curso Gestão do Conhecimento - Carga Horária 40 horas ESAB - Escola Superior Aberta do Brasil - 09/2012

Curso Gestão de Pessoas - Carga Horária 40 horas ESAB - Escola Superior Aberta do Brasil - 09/2012

Curso Planejamento Administrativo - Carga Horária 40 horas ESAB - Escola Superior Aberta do Brasil - 08/2012

Curso de Compras Governamentais - Carga Horária 15 horas - EAD SEBRAE 07/2012

Curso de Fundamentos da Gestão de Custos – FGV On line – 03/2012

Curso de Gerenciamento do Escopo de Projetos – FGV On line – 03/2012

Requisitos Integrados da ISO 9001:2008, ISO 14001:2004 e OHSAS 18001:2007 – Carga Horária 24 horas – Interaction Plexus – Vitória - 2011

Análise e Planejamento Financeiro – Carga Horária 15 horas – EAD SEBRAE - 2011

Auditorias Ambientais - Carga Horária 80 horas - CNED - 2010

Modelagem de Processos de Negócios Conceitual - Carga Horária 24 horas - NP2 TEC -UNIRIO - Vitória/ES - 2009

Curso de extensão - História, Arquivos e Museu - Carga Horária 20 horas - Faculdade Saberes - Vitória/ES - 2008

Liderança e Relacionamento - Carga Horária 15 horas - SENAC - Vitória/ES - 2008

Marketing Pessoal e Etiqueta Profissional - Carga Horária 15 horas - SENAC - Vitória/ES - 2008

Primeiros Socorros - Carga horária: 08 horas - SENAC - Vitória/ES - 2008;

Gestão da IIC -- Carga Horária 16 horas - Instituto Unilogos - Vitória/ES - 2007

Organização Sistemas e Métodos em CDI - Carga Horária 16 horas - Instituto Unilogos - Vitória/ES - 2007;

Etiqueta Empresarial - Carga Horária 24 horas - ON-File - Vitória/ES - 2007;

Seminário Interlogos ES 2007 - Carga Horária 16 horas - Instituto Unilogos - Vitória/ES - 2007;

Arquitetura da Gestão Documental-Informacional - Carga Horária 16 horas - Instituto Unilogos - Vitória/ES - 2007;

Prevenção e Combate a Incêndio - Petrobras - Carga horária: 08 horas - 2006;

Segurança da Informação - Petrobras - 40 horas - 2005;

Primeiros Socorros - Carga horária: 06 horas - Prevent/MESTRA - Vitória/ES - 2003;

Prevenção e Combate a Incêndio - Carga horária: 08 horas - Prevent/MESTRA - Vitória/ES - 2003;

Qualidade no atendimento a Clientes - Carga horária: 16 horas - SEBRAE - Vitória/ES - 1997;

Cenários de Mudanças Organizacionais - Carga horária: 08 horas - 08/1997 - UFES;

O Profissional da Informação e as Questões Emergentes - Carga horária: 08 horas - 06/1997 - UFES;

Marketing profissional para bibliotecários - Carga horária: 16 horas - 04/1997 - CRB12;

11 ° Congresso Brasileiro de Arquivologia - Rio de Janeiro - 10/1996:

Técnicas de elaboração da Tabela de temporalidade - Carga horária: 08 horas - 03/1995 - Herkenhoff & Prattes - Belo Horizonte;

LINGUAS

Inglês Intermediário - Centro de Línguas - UFES -1998;